【裁判字號】    90,訴,169
【裁判日期】    900522
【裁判案由】    毒品危害防制條例
【裁判全文】
臺灣士林地方法院刑事判決                            九十年度訴字第一六九號
    公  訴  人  臺灣士林地方法院檢察署檢察官
    被      告  乙○○
                戊○○
右列被告因妨害公務案件，經檢察官提起公訴（八十九年度偵字第三二四七、四○一
三號），本院判決如左：
    主  文
乙○○共同對於公務員依法執行職務時，施強暴，處有期徒刑陸月，如易科罰金，以
參佰元折算壹日。
戊○○共同對於公務員依法執行職務時，施強暴，累犯，處有期徒刑伍月，如易科罰
金，以參佰元折算壹日。
    事  實
一、戊○○曾於民國八十四年間因違反麻醉藥品管理條例案件，經本院判處有期徒刑
    四月確定，於八十五年四月二十四日易科罰金執行完畢。
二、乙○○為通緝犯丙○○之弟。乙○○、戊○○與丙○○於九十年一月十一日晚九
    時許，在台北縣汐止市○○○路三二七之一號十樓共處一室。台北市政府警察局
    南港分局刑事組小隊長庚○○率同偵查員己○○因追緝丙○○至上開處所，表明
    警察身分欲逮捕丙○○時，丙○○竟夥同在場之乙○○與戊○○，共同基於犯意
    之聯絡，由丙○○示意，對其三人明知為警察之庚○○拳打腳踢，企圖拒捕，使
    庚○○之臉部及腳部受傷（傷害部分未據告訴），而共同對於公務員依法執行職
    務時，施以強暴。嗣丙○○經庚○○與己○○奮力制服後當場逮捕。乙○○、戊○○則趁隙逃逸。嗣經台灣士林地方法院檢察署檢察官查出乙○○與戊○○之身
    分後，命警於九十年三月九日至戊○○住處搜索，並於同年三月十三日提訊另案
    在台灣台北戒治所所執行強制戒治之乙○○（於九十年一月十五日另案緝獲），
    始查獲上情。
三、案經訴由台北市政府警察局南港分局移送台灣士林地方法院檢察署檢察官及檢察
    官自動檢舉後，偵查起訴。
    理  由
一、訊據被告乙○○坦承有毆打警員庚○○、被告戊○○坦承有拉扯，惟否認有何妨
    害公務犯行，辯稱不知對方是警察等語。經查：
（一）證人即警員庚○○於本院審理時證稱：「當時我們是從大同路去觀察地形，我
      們當時埋伏附近，我們有發現乙○○從該處出來，並打電話給丙○○，我們有
      聽到乙○○在問他哥哥丙○○在何處，於是我們就跟蹤乙○○到甲○住處，我
      們搭電梯到九樓，再走到十樓，到達時，發現甲○、丙○○、乙○○、吳桃鳳
      四人在門口，當時大門是打開的，因為被他們看到，所以我們只好表明是警察
      身分，當時他們四人都有聽見，但丙○○一直往房內走去，因為他不配合，所
      以我們只有追進去，發現屋內尚有丁○○及戊○○，乙○○、吳桃鳳及甲○則
      是在屋內最後一間小房間內，我們捉到丙○○時，他手中正拿著安非他命，好
      像要將它銷毀，我捉到時，我有要求他們坐在床邊並要求出示證件，但他們都
      不配合，嗣後丙○○就起鬨要他們跑，於是他們就四處亂跑，後來己○○在外
      面把他們都圍住要他們回到房間內，回房間後，丙○○立刻喊打，我只記得是
      甲○有拉扯、丙○○及乙○○有打我頭部及腳部，其他的人則是在拉扯」「（
      在房間內要求他們出示證件時有無表明身分？）有，我有表明我們是警察的身
      分」、「（可否指認在場之被告戊○○是否有對你作何事？）沒有印象」、「
      （之前在偵查中所述是否實在？）是的，當時是有打，不過只有丙○○及乙○○我有印象，被告戊○○只有拉扯，目的是要我們放開丙○○」（見本院九十
      年五月七日審判筆錄）。
（二）證人即警員己○○於本院審理時證稱：「我們當時是在觀天下大樓埋伏，當天
      我們有看到乙○○與他哥哥聯絡，所以我們就尾隨他，我們後來到甲○住處時
      ，是搭電梯到九樓然後走樓梯上十樓，上到十樓看到甲○、吳桃鳳、乙○○三
      人站在門口而丙○○則站在門檻上，我一看到他們時，我就拉住甲○並表明是
      警察，庚○○則是要拉住丙○○，但丙○○一直往後退，所以我們才進入房內
      ，因為他們人數眾多所以我有打電話請求支援，打完電話後發現有吵鬧聲，並
      看見他們跑出來，所以我只有拿槍要求他們進房間內，等到我把他們趕進去後
      ，就聽到有聲音出來，不過因為我當時在陽台外所以沒有看到房間內的情形，
      我有看到庚○○要丙○○拿東西出來，但丙○○不肯」、「（你拿槍出來時，
      有無再表明身分？）我有叫他們站住，請他們往房間走，但在我到客廳前，與
      庚○○在房間內有講到，要請同事上來支援，並帶手銬，所以他們是知道我們
      是警察」（見本院上開審判筆錄）。
（三）被告乙○○供稱：「我當時只想要離開，不過我看到他拿槍出來時，心裡大概
      知道他們是警察，我只是要停止他們打我哥哥，我只是要拉開他們」（見本院
      上開審判筆錄）；其於偵查中亦供稱：「進去房間之後，他們沒有說他們是警
      察，但我以前有被抓過，所以知道他們是警察」（見九十年度偵字第一三四○
      號偵查卷第八八頁）。
（四）被告戊○○於警訊時供稱：「警方表明身分我有聽到」（見九十年度偵字第三
      二四一號偵查卷第八頁）。
    依據上開證據，足認當時警員庚○○已表明警察身分，被告辯稱不知對方是警察
    等語，並不可採。此外，復有警員庚○○提出的台北市立忠孝醫院驗傷診斷書一
    紙在卷可稽。本件事證明確，被告二人有如事實欄所載之犯行堪以認定。
二、核被告二人所為，均係犯刑法第一百三十五條第一項之妨害公務罪。被告二人與
    丙○○間有犯意聯絡及行為分擔，均為共同正犯。查被告戊○○曾受事實欄所示
    有期徒刑之執行，有台灣高等法院檢察署刑案紀錄簡覆表一份附卷足憑，其於受
    有期徒刑之執行完畢後，五年內再犯本件有期徒刑以上之刑之罪，為累犯，依刑
    法第四十七條之規定加重其刑。爰審酌被告素行、被告乙○○與被逮捕人丙○○
    係兄弟關係、犯罪動機、目的、手段以及犯後態度等一切情狀，分別量處如主文
    所示之刑。
三、查被告行為後刑法第四十一條已於九十年一月十日修正公布，並自同年月十二日
    生效，得易科罰金者，修正為犯最重本刑為五年以下有期徒刑以下之刑之罪，與
    修正前條文規定犯最重本刑為三年以下有期徒刑以下之刑之罪比較，以修正後條
    文有利於被告，依刑法第二條第一項前段規定，應適用修正後之刑法第四十一條
    第一項前段。故依該條規定，諭知被告有期徒刑易科罰金之折算標準。
四、依刑事訴訟法第二百九十九條第一項前段、刑法第二條第一項前段、第二十八條
    、第一百三十五條第一項、第四十七條、第四十一條第一項前段、罰金罰鍰提高
    標準條例第一條前段、第二條，判決如主文。
本案經檢察官黃梅淑到庭執行職務。
中      華      民      國      九十      年      五    月    二十二    日
                                   臺灣士林地方法院刑事第一庭
                                       法  官  劉秉鑫
右正本證明與原本無異
如不服本判決應於送達後十日內向本院提出上訴狀
                                       書記官  徐基典
中      華      民      國      九十      年      五    月    二十二    日
附錄本案論罪科刑法條全文
刑法第一百三十五條第一項


司法院資訊處製作；財團法人民間司法改革基金會備份。
